【裁判字號】    89,易,2212
【裁判日期】    900219
【裁判案由】    贓物等
【裁判全文】
臺灣桃園地方法院刑事判決                        八十九年度易字第二二一二號
    公  訴  人  臺灣桃園地方法院檢察署檢察官
    被      告  戊○○
右列被告因贓物等案件，經檢察官提起公訴（八十九年度偵字第九０三一號），本院
判決如左：
    主  文
戊○○寄藏贓物，處有期徒刑陸月，如易科罰金，以佰元折算壹日。
扣案己○○中華民國交通部製發重型機車駕駛執照上變造之戊○○照片壹張沒收。
    事  實
一、戊○○於民國八十九年五月初，在台北縣中和市○○路六一八巷一號七樓處，明
    知辛○○、己○○、乙○○、丙○○、庚○○等人如附表所示之汽車駕駛執照及
    國民身分證、健保卡等物，係於附表所示之時間、地點所失竊之贓物，竟為變造
    出售及申請行動電話使用之目的，而自姓名年籍不詳綽號「文傑」男子之託，由
    丁○○（由檢察官另案偵查）處取得上開贓物後加以寄藏保管。並由戊○○與丁○○基於犯意聯絡，由戊○○提供自己照片一張交由丁○○以換貼照片方式而變
    造己○○之駕駛執照後，交予戊○○持有，足以生損害監理機關對於駕駛執照管
    理之正確性及己○○有被冒用駕駛執照之危險。嗣於八十九年六月十八日下午五
    時許，在桃園縣中壢市○○路二二二巷口處，為警查獲，並扣得如附表所示之物
    。
二、案經桃園縣警察局平鎮分局報請臺灣桃園地方法院檢察署檢察官偵查起訴。
    理  由
一、訊據被告戊○○矢口否認寄藏贓物及變造特種文書犯行，辯稱：附表所示之物品
    係年籍不詳綽號「文傑」之人託伊保管，伊自丁○○收受時，並不知袋中之物為
    何，又扣案己○○駕駛執照係丁○○要伊拿一張照片說要變魔術，並非伊所變造
    云云。經查，附表所示之物係被告自丁○○處受託寄藏，丁○○告知該證件係偷
    來的，丁○○是邀伊持該證件申請行動電話，又變造之己○○駕駛執照係為準備
    變賣等情，業據被告於警訊時供承在卷，其陳述明確且均係本於真意而為，並據
    證人即製作筆錄之警員甲○○到場結證屬實，復為被告所不否認，又附表所示之
    物，分別係被害人辛○○、己○○、乙○○、丙○○、庚○○所有而於附表所示
    之時間、地點所失竊之贓物，亦據辛○○等人證述在卷，並有贓物領據五紙在卷
    可稽，扣案己○○駕駛執照確係以換貼被告照片之方式而變造，亦據本院勘驗屬
    車，有勘驗筆錄可稽，被告雖辯稱丁○○交付皮包時，伊不知內為何物，及駕駛
    執照非伊所變造云云，證人丁○○於本院審理時到庭亦附和其詞云云，惟查被告
    所辯不惟與其於警訊時之供述不符，且被告既稱係因「文傑」不放心丁○○，始
    託伊保管，然既起因於不放心，何以「文傑」不自行保管？且既係代為保管，何
    以被告又可持其照片換貼己○○之駕駛執照？足徵被告辯詞及證人之證詞均屬事
    後卸責迴護之詞，委無可採，事證明確，被告犯行堪以認定。
二、核被告所為係犯刑法第二百十二條變造特種文書罪及第三百四十九條第二項之寄
    藏贓物罪嫌。被告戊○○與丁○○就變造特種文書犯行間有犯意聯絡、行為分擔
    ，均為共同正犯。被告寄藏贓物之目的既係為變造證件供出售及申請行動電話使
    用，則其所犯上開二罪在客觀上，即具方法與目的之牽連關係，應從一重之刑法
    第三百四十九條第二項寄藏贓物罪處斷，公訴人認應予分論併罰，尚有誤會。爰
    審酌被告犯罪之動機、目的、手段、犯罪所生之危害，犯罪後之態度等一切情狀
    ，量處如主文所示之刑。又被告行為後，刑法第四十一條於九十年一月十日經修
    正公布，自同年月十二日起施行，經比較新舊法，以修正後之新法即裁判時法有
    利於行為人，依刑法第二條第一項前段規定，應適用裁判時法即修正後之刑法第
    四十一條第一項前段諭知易科罰金之折算標準。扣案己○○重型機車駕駛執照上
    變造之被告戊○○照片一張，為被告所有供犯犯變造特種文書所用之物，應依刑
    法第三十八條第一項第二款宣告沒收。
據上論斷，應依刑事訴訟法第二百九十九條第一項前段，刑法第二條第一項前段、第
二十八條、第三百四十九條第二項、第二百十二條、第五十五條、修正後刑法第第四
十一條第一項前段、第三十八條第一項第二款，罰金罰鍰提高標準條例第一條前段、
第二條判決如主文。
本案經檢察官鄭重文到庭執行職務。
中      華      民      國      九十        年    二      月    十九    日
                                臺灣桃園地方法院刑事第一庭
                                    法  官    黃  斯  偉
右正本證明與原本無異。
如不服本判決，應於判決送達後十日內向本院提出上訴狀( 應附繕本 )，上訴於
臺灣高等法院。
                                    書記官    薛  淑  玲
中      華      民  國      九十        年    二      月   二十一   日
附論罪科刑依據之法條：
刑法第三百四十九條
收受贓物者，處三年以下有期徒刑、拘役或五百元以下罰金。
搬運、寄藏、故買贓物或為牙保者，處五年以下有期徒刑、拘役或科或併科一千元以
下罰金。
因贓物變得之財物，以贓物論。
刑法第二百十二條
偽造、變造護照、旅券、免許證、特許證及關於品行、能力、服務或其他相類之證書
、介紹書，足以生損害於公眾或他人者，處一年以下有期徒刑，拘役或三百元以下罰
金。
附表：
┌──┬─────────┬────┬─────────────────┐
│編號│名              稱│被害人  │  失竊時間、地點                  │
├──┼─────────┼────┼─────────────────┤
│一  │汽車駕駛執照      │辛○○  │八十八年十月十三日十九時許，在桃園│
│    │                  │        │縣中壢市○○○街三五三號前所停放之│
│    │                  │        │車號ＬＫ－二四九一號自小客車內。  │
├──┼─────────┼────┼─────────────────┤
│二  │健保卡            │己○○  │八十八年十二月三十一日，在新竹市不│
│    │汽車學習駕駛執照  │        │詳地點。                          │
│    │汽車駕駛執照      │        │                                  │
├──┼─────────┼────┼─────────────────┤
│三  │國民身分證        │乙○○  │八十九年三月十日凌晨一時許，在桃園│
│    │                  │        │縣中壢市○○路與實踐路口處，與車號│
│    │                  │        │Ｑ三－七八九六號自小客車一同失竊。│
├──┼─────────┼────┼─────────────────┤
│四  │汽車駕駛執照      │丙○○  │八十九年二月間，在桃園縣中壢市所停│
│    │                  │        │放之車號ＪＥ－四一五五號自小客車內│
│    │                  │        │失竊。                            │
├──┼─────────┼────┼─────────────────┤
│五  │國民身分證        │庚○○  │八十九年四月三日晚間八時許，在桃園│
│    │                  │        │縣中壢市○○路來來百貨公司內失竊。│
│    │                  │        │                                  │
└──┴─────────┴────┴─────────────────┘


司法院資訊處製作；財團法人民間司法改革基金會備份。
